---
title: "Análisis caso ABB (simplificado)"
author: "Jordi López Sintas"
date: "27/3/2017"
output:
  pdf_document: default
  word_document: default
---

#Lectura de datos

La base de datos completa con los datos de las valoraciones, elecciones de las empresas así como datos descriptivos de la empresa se encuentra en el fichero "abb-r.txt". Para leerlo utilizamos la función `read.table` con los parámetros adecuados como vemos en el código que se muestra. También cargamos los paquetes `ggplot` y `dplyr`. El primero si queremos visualizar los datos (es opcional, pues podemos utilizar las funciones gráficas del paquete base) y el segundo para realizar tablas de datos.


```{r}
require(ggplot2)
require(dplyr)

#leer el fichero de datos abb-R.txt, el cual contiene los datos de la
#elección de las empresas eléctricas y la descripción de su volumen de #compras así cómo su distrito.
abb<-read.table("abb-r.txt", header=T)

#También podemos utilizar la opción file.chose() como argumento de la #función read.table. 
#Este argumentos nos permite escoger un fichero de datos guardado en el #ordenador local)
#abb<-read.table(file.choose(), header=T)

#la función head() nos permite visualizar las primer seis líneas de un #objeto de datos.
#He traspuesto el resupado con la función t() con el objeto de facilitar la #lectura. Así las líneas representan las variables y las columnas los #valors para las 6 primeras observaciones.
knitr::kable(t(head(abb)), digits=2, caption = "Descripción de las 6 primeras empresas")


#la funcion names() muestra los nombres de las variables 
names(abb) 

#La función str() nos proporciona una descripción de la base de datos
str(abb)

#cambiar la clase de las variables según sea apropiado.
#las variables choice y district deberían se factores.
abb$district <- as.factor(abb$district)
abb$choice <- as.factor(abb$choice)
```

#Exploración de los datos

Con el pauete `dplyr` podemos rápidamente realizar informes con la base de datos.

```{r}
#Ahora con la ayuda de la función select() del paquete dplyr 
#y del operador tubería (pipeline) %>% calculamos el valor medio del precio #y volumen
A= select(abb, choice, volume, district, price) %>%
  group_by(district, choice) %>%
  summarize(AvgPrice = mean(price), AvgVolumen = mean(volume), N = length(price))
knitr::kable(A, digits=2, caption = "Ventas por distrito")              
```

You can also embed plots, for example:

```{r, echo=FALSE}

#dplyr makes it easier to produce goruped plots in ggplot

ggplot(A, aes(x=AvgPrice, y=AvgVolumen, col=district, size=choice)) +
  geom_point() 
#  geom_line(aes(by = choice, color = choice))  

#ggplot(A, aes(x=district, y=AvgPrice)) +
#  geom_point(aes(size = N)) +
#  geom_line(aes(by = choice, color = choice))  

```

#Análisis

Ahora cargamos el paquete `survival` para poder utilizar la función `clogit` para estimar los parámetros del modelo de elección discreta.


```{r, echo=FALSE}
library(survival)
abb$choice <- as.numeric(abb$choice)
abb.clogit <- clogit(choice ~ price + energy_loss + maintenance + warranty + spare_parts + ease_install + problem_solving + quality + DA + DB + DC + strata(id), data = abb)
```

También podemos elaborar unas tablas de resultados más profesionales con la función `stargazer()`.

```{r, echo=FALSE}

library(stargazer)
stargazer(abb.clogit, no.space = TRUE, type='text',  title="Regression")
```

Ahora calculamos la preobabilidad de elección con el modelo estimado. Para ello utilizamos la funicón `prob.of.choce()` que nos proporciona el guión `marketing-models.R` cada elección según el modelo estimado

```{r}
source("marketing-models.R")
eleccion<-prob.of.choice(abb.clogit, 88)
round(head(eleccion), digits=2)
knitr::kable(head(eleccion), digits=2, caption = "Elección de las 6 primeras empresas")
```

Guardamos la elección en el fichero `abb` con el nombre *eleccion*.

Y después la utilizamos con los datos calculados previamente

```{r}
abb$eleccion<-eleccion
```

Ahora vamos a segmentar la muestra de empresas con la función `segments()` creamos una función para clasificar a los clientes en función de su probabilidad de compra

```{r}
abb.segmentos<-segments(eleccion, 88)
head(abb.segmentos)
knitr::kable(head(abb.segmentos), digits=2, caption = "Segmentos de las 6 primeras empresas")
abb$segmentos<-abb.segmentos
```

Ahora utilizamos la nueva función para clasificar la base de datos.

```{r}

abb.ordenado<-order(abb$volume, decreasing=TRUE)
abb.ordenado.volumen<-data.frame(id=abb$id[abb.ordenado], choice=abb$Alternatives[abb.ordenado], volume=abb$volume[abb.ordenado], volumeExpected=abb$volume[abb.ordenado]*abb$eleccion[abb.ordenado], prob=abb$eleccion[abb.ordenado], segment=abb$segmentos[abb.ordenado])
options(digits=3)

knitr::kable(head(abb.ordenado.volumen), digits=2, caption = "Descripción de las 6 primeras empresas")
#unicos<-unique(abb.ordenado.volumen$id)
#knitr::kable(abb.ordenado.volumen[unicos,], digits=2, caption = "Descripicón de las 6 primeras empresas")
abb.ordenado.filtrado <- filter(abb.ordenado.volumen, choice=="ABB") 
knitr::kable(arrange(abb.ordenado.volumen, segment), digits=2, caption = "Descripicón de las 6 primeras empresas")

```

primero seleccionamos las variables que queremos ordenar, después 

```{r}
library(dplyr)

#arrange(abb.ordenado.volumen, segment)[unicos,]
group_by(abb.ordenado.filtrado, segment) %>%
  summarise(
    n=n(),
    volume=sum(volume),
    volumenExpected=sum(volumeExpected)
  )
```

